【裁判字號】    90,易,501
【裁判日期】    900618
【裁判案由】    傷害等
【裁判全文】
臺灣嘉義地方法院刑事判決                            九十年度易字第五一號
    公  訴  人  臺灣嘉義地方法院檢察署檢察官
    被      告  乙○○
右列被告因公共危險案件，經檢察官聲請簡易判決處刑（聲請案號：九十年度偵字第
二五五七號），經本院簡易庭認為有刑事訴訟法第四百五十一條之一第四項但書第三
款之情形，而應適用通常程序審判，本院判決如左：
    主  文
乙○○違反法院依家庭暴力防治法第十三條所為禁止實施家庭暴力行為之裁定，處有
期徒刑參月，如易科罰金，以佰元折算壹日，緩刑參年，緩刑期間內並付保護管束
。
扣案之水果刀壹把沒收之。
    事  實
一、乙○○曾因毆打其妻甲○○，而於民國八十九年九月十九日，經本院以八十九年
    家護字第一六九號民事保護令，裁定不得對甲○○實施身體或精神上不法侵害之
    行為，其有效期間為一年。詎乙○○明知本院上開裁定之規定，竟不遵守保護令
    ，於九十年四月十八日凌晨五時三十分許，在嘉義市美源里新庄三七之八號住處
    ，因酒後與甲○○發生口角爭執，即基於傷害及恐嚇之犯意，先以徒手毆打甲○
    ○，致甲○○受有上唇部挫傷皮下瘀腫三公分×一公分、左臉頰部挫傷皮下紅五
    公分×三公分之傷害後（傷害部分業經撤回告訴），再持所有之水果刀一把向甲
    ○○及其子羅紹倫恫稱：「不得出去，出去就殺死你們」等語，使甲○○、羅紹
    倫心生畏怖，致生危害於安全，而對甲○○實施身體及精神上不法侵害，嗣經甲
    ○○報警查獲上情，並扣得乙○○所有之水果刀一把。
二、案經甲○○訴由嘉義市警察局第一分局報請臺灣嘉義地方法院檢察署檢察官偵查
    聲請簡易判決處刑。
    理  由
一、右揭犯罪事實，業據被告乙○○坦承不諱，核與告訴人甲○○、被害人羅紹倫，
    及證人羅崇瑋等人所指述、證述情節相符，並有水果刀一把扣案可資佐證，是被
    告前揭自白，核與事實相符，自堪採信，此外，復有本院八十九年度家護字第一
    六九號民事通常保護令及傷害診斷書各乙紙附卷可稽，事證明確，被告前揭犯行
    ，洵堪認定。
二、核被告乙○○所為，係犯家庭暴力防治法第五十條第一款違反法院依家庭暴力防
    治法第十三條所為禁止實施家庭暴力行為之違反保護令罪、刑法第三百零五條之
    恐嚇危害安全罪名。又被告一恐嚇行為同時恐嚇甲○○、羅紹倫，係一行為觸犯
    數恐嚇罪名，為同種類之想像競合犯，另其所犯上開違反保護令罪、恐嚇罪，亦
    係一行為而觸犯該等二罪名，為想像競合犯，應從一重違反保護令罪處斷。爰審
    酌被告犯罪之動機、目的、手段、告訴人所受之不法侵害程度、及嗣後已徵得告
    訴人甲○○之原諒，並撤回告訴，暨犯後坦承犯行，知所悔悟等一切情狀，量處
    如主文所示之刑，並諭知易科罰金之折算標準，以資懲儆。末查被告前未曾受有
    期徒刑以上刑之宣告等情，有臺灣嘉義地方法院檢察署被告刑案資料查註紀錄表
    一份附於偵查卷可稽，其既已徵得告訴人甲○○之原諒，並經告訴人撤回告訴，
    且犯罪後坦承犯行，已見前述，是其犯後頗具悔悟，是經此科刑宣告之教訓，當
    已足資促使有所警惕而無再犯之虞，本院因認前所宣告之刑，以暫不執行為適當
    ，爰併予宣告緩刑三年，以啟自新，並依家庭暴力防治法第三十條第一項規定，
    於緩刑期間內付保護管束。扣案之水果刀一把為被告所有，此觀卷附搜索扣押證
    明筆錄內所有人載為被告即明，核屬供被告犯罪所用之物，爰依法宣告沒收之。
三、公訴意旨另以：被告乙○○於右揭時、地，徒手毆打甲○○，致甲○○受有上唇
    部挫傷皮下瘀腫三公分×一公分、左臉頰部挫傷皮下紅五公分×三公分之傷害，
    因認被告亦涉有刑法第二百七十七條第一項傷害罪嫌。惟按告訴乃論之罪，告訴
    人於第一審辯論終結前得撤回其告訴；又告訴經撤回者，應諭知不受理之判決。
    刑事訴訟法第二百三十八條第一項、第三百零三條第三款定有明文。本件被告上
    開傷害犯行，經檢察官提起公訴，認為係犯刑法第二百七十七條第一項之罪嫌，
    依同法第二百八十七條之規定須告訴乃論，茲據告訴人甲○○於本院辯論終結前
    ，具狀聲請撤回告訴，依照前開法條之規定，原應諭知不受理，惟公訴意旨認此
    部分與前開有罪部分有想像競合犯裁判上一罪之關係，爰不另為不受理之諭知，
    附此敘明。
據上論斷，應依刑事訴訟法第四百五十二條、第二百九十九條第一項前段，家庭暴力
防治法第五十條第一款、第三十條第一項，刑法第十一條前段、第三百零五條、第五
十五條、第四十一條第一項前段，第三十八條第一項第二款、第七十四條第一款、罰
金罰鍰提高標準條例第一條前段、第二條，判決如主文。
本案經檢察官陳連發到庭執行職務
中      華      民      國    九十      年      六      月     十八     日
                              臺灣嘉義地方法院刑事第三庭
                                  法  官  王  漢  章
右正本證明與原本無異。
如不服本判決，應於判決送達後十日內向本院提出上訴狀( 應附繕本 )。
中      華      民      國    九十      年      六      月     十九     日
                                  書記官  李  文  政
附    錄：
家庭暴力防治法第五十條
違反法院依第十三條、第十五條所為之下列裁定者，為本法所稱之違反保護令罪，處
三年以下有期徒刑、拘役或科或併科新台幣十萬元以下罰金︰
一  禁止實施家庭暴力行為。
二  禁止直接或間接騷擾、接觸、通話或其他連絡行為。
三  命遷出住居所。
四  遠離住居所、工作場所、學校或其他特定場所。
五  命完成加害人處遇計畫：戒癮治療、精神治療、心理輔導或其他治療、輔導。
刑法第三百零五條。
以加害生命、身體、自由、名譽、財產之事，恐嚇他人致生危害於安全者，處二年以
下有期徒刑、拘役或三百元以下罰金。


司法院資訊處製作；財團法人民間司法改革基金會備份。
